臺灣臺中地方法院刑事裁定　　　　　96年度金重訴字第2739號
上　訴　人
即　被　告　黃清筆
　　　　　　謝月雲即謝佩樺
　　　　　　孫台麒
　　　　　　陽秋蘭
　　　　　　張英美
　　　　　　陳義忠
　　　　　　陳百合
　　　　　　涂玉嬌
　　　　　　孫蓓蓓
　　　　　　廖秀蘭
　　　　　　陽慶明
　　　　　　潘玠安
　　　　　　張琇真
上列上訴人等因違反公平交易法案件，不服本院中華民國98年11
月30日所為之宣示判決筆錄，提起上訴，本院裁定如下：
    主  文
上訴駁回。
    理  由
一、按依刑事訴訟法協商程序所為之科刑判決，除有同法第455
    條之4第1項第1款、第2款、第4款、第6款、第7款所定情形
    之一，或協商判決違反同條第2項之規定者外，不得上訴；
    如有上開可得上訴之情形，得自送達宣示判決筆錄後起算
    10日內，向原審法院提出上訴書狀，上訴於第二審法院；原
    審法院認為上訴不合法律上之程式或法律上不應准許或其上
    訴權已經喪失者，應以裁定駁回之，刑事訴訟法第455條之
    10第1項、第455條之11第1項準用同法第349條前段、第350
    條第1項、第362條前段分別定有明文。次按刑事訴訟之送達
    文書，除有特別規定外，準用民事訴訟法之規定，刑事訴訟
    法第62條定有明文。復按送達於應受送達人之住居所行之；
    送達於住居所不獲不獲會晤應受送達人時，得將文書付與有
    辨別事理能力之同居人或受僱人，此觀民事訴訟法第136條
    第1項前段、第137條第1項規定自明；又受公寓大廈管理委
    員會僱用之管理員，其所服勞務包括為公寓大廈住戶接收文
    件，性質上應屬全體住戶之受僱人（最高法院93年度臺上字
    第2251號判決意旨參照）。再按送達不能依前2條規定為之
    者，得將文書寄存送達地之自治或警察機關，並作送達通知
    書兩份，1份黏貼於應受送達人住居所、事務所、營業所或
    其就業處所門首，另1份置於該送達處所信箱或其他適當位
    置，以為送達；寄存送達，自寄存之日起，經10日發生效力
    ，民事訴訟法第138條第1項、第2項亦定有明文。
二、經查：
（一）本件上訴人即被告黃清筆（下稱被告）因違反公平交易法
      案件，經本院於民國98年11月30日以96年度金重訴字第
      2739號宣示判決筆錄宣判後，已於98年12月7日將該宣示
      判決筆錄送達於被告當時住所地「桃園縣楊梅鎮富岡里15
      鄰伯公岡201之8」，因未獲會晤被告本人，乃將該宣示判
      決筆錄交與有辨別事理能力之受僱人王綿芸代為收受，有
      本院送達證書1紙在卷可稽，應認本件宣示判決筆錄於98
      年12月7日已合法送達於被告，則被告遲至100年11月23日
      始向本院提出刑事訴訟上訴理由狀，有蓋於該書狀上本院
      收件章戳可憑，足見本件上訴顯已逾越法定上訴期間而不
      合法律上之程式，且無從補正，應予駁回。
（二）本件上訴人即被告謝月雲即謝佩樺（下稱被告）因違反公
      平交易法案件，經本院於民國98年11月30日以96年度金重
      訴字第2739號宣示判決筆錄宣判後，已於98年12月7日將
      該宣示判決筆錄送達於被告當時住所地「臺中市○區○○
      路二段71巷52之5號5樓」，因未獲會晤被告本人，乃將該
      宣示判決筆錄交與有辨別事理能力之受僱人即該址公寓大
      廈管理委員會僱用之管理員代為收受，有本院送達證書1
      紙在卷可稽，應認本件宣示判決筆錄於98年12月7日已合
      法送達於被告，則被告遲至100年11月23日始向本院提出
      刑事訴訟上訴理由狀，有蓋於該書狀上本院收件章戳可憑
      ，足見本件上訴顯已逾越法定上訴期間而不合法律上之程
      式，且無從補正，應予駁回。
（三）本件上訴人即被告孫台麒（下稱被告）因違反公平交易法
      案件，經本院於民國98年11月30日以96年度金重訴字第
      2739號宣示判決筆錄宣判後，已於98年12月7日將該宣示
      判決筆錄送達於被告住所地「臺中市○○區○○路500號4
      樓」，因未獲會晤被告本人，乃將該宣示判決筆錄交與有
      辨別事理能力之受僱人葉峰彬代為收受，有本院送達證書
      1紙在卷可稽，應認本件宣示判決筆錄於98年12月7日已合
      法送達於被告，則被告遲至100年11月23日始向本院提出
      刑事訴訟上訴理由狀，有蓋於該書狀上本院收件章戳可憑
      ，足見本件上訴顯已逾越法定上訴期間而不合法律上之程
      式，且無從補正，應予駁回。
（四）本件上訴人即被告陽秋蘭（下稱被告）因違反公平交易法
      案件，經本院於民國98年11月30日以96年度金重訴字第
      2739號宣示判決筆錄宣判後，已於98年12月7日將該宣示
      判決筆錄送達於被告住所地「臺中縣太平市○○路○段
      313巷43號」，因未獲會晤被告本人，乃將該宣示判決筆
      錄交與有辨別事理能力之同居人張彰代為收受，有本院送
      達證書1紙在卷可稽，應認本件宣示判決筆錄於98年12月
      7日已合法送達於被告，則被告遲至100年11月23日始向本
      院提出刑事訴訟上訴理由狀，有蓋於該書狀上本院收件章
      戳可憑，足見本件上訴顯已逾越法定上訴期間而不合法律
      上之程式，且無從補正，應予駁回。
（五）本件上訴人即被告張英美（下稱被告）因違反公平交易法
      案件，經本院於民國98年11月30日以96年度金重訴字第
      2739號宣示判決筆錄宣判後，已於98年12月8日將該宣示
      判決筆錄送達於被告住所地「花蓮縣壽豐鄉○○村○○○
      街21號」，因未獲會晤被告本人，乃將該宣示判決筆錄交
      與有辨別事理能力之同居人李育誠代為收受，有本院送達
      證書1紙在卷可稽，應認本件宣示判決筆錄於98年12月8日
      已合法送達於被告，則被告遲至100年11月23日始向本院
      提出刑事訴訟上訴理由狀，有蓋於該書狀上本院收件章戳
      可憑，足見本件上訴顯已逾越法定上訴期間而不合法律上
      之程式，且無從補正，應予駁回。
（六）本件上訴人即被告陳義忠（下稱被告）因違反公平交易法
      案件，經本院於民國98年11月30日以96年度金重訴字第
      2739號宣示判決筆錄宣判後，已於98年12月7日將該宣示
      判決筆錄送達於被告住所地「彰化縣彰化市○○路○段
      146巷6號」，因未獲會晤被告本人，乃將該宣示判決筆錄
      交與有辨別事理能力之同居人李振廷代為收受，有本院送
      達證書1紙在卷可稽，應認本件宣示判決筆錄於98年12月7
      日已合法送達於被告，則被告遲至100年12月8日始向本院
      提出刑事訴訟追加上訴狀，有蓋於該書狀上本院收件章戳
      可憑，足見本件上訴顯已逾越法定上訴期間而不合法律上
      之程式，且無從補正，應予駁回。
（七）本件上訴人即被告陳百合（下稱被告）因違反公平交易法
      案件，經本院於民國98年11月30日以96年度金重訴字第
      2739 號宣示判決筆錄宣判後，已於98年12月7日將該宣示
      判決筆錄送達於被告住所地「高雄市○○區○○街26巷2
      弄8號」，由被告本人親自收受，有本院送達證書1紙在卷
      可稽，應認本件宣示判決筆錄於98年12月7日已合法送達
      於被告，則被告遲至100年11月23日始向本院提出刑事訴
      訟上訴理由狀，有蓋於該書狀上本院收件章戳可憑，足見
      本件上訴顯已逾越法定上訴期間而不合法律上之程式，且
      無從補正，應予駁回。
（八）本件上訴人即被告涂玉嬌（下稱被告）因違反公平交易法
      案件，經本院於民國98年11月30日以96年度金重訴字第
      2739號宣示判決筆錄宣判後，該宣示判決筆錄依被告當時
      住所地「臺北縣永和市○○街79號4樓」交付郵務機構送
      達，並於98年12月10日送達上址，惟因未獲會晤本人亦無
      受領文書之同居人或受僱人，經製作送達通知書2份，1份
      黏貼於被告住所門首，另一份置於其住所之信箱或其他適
      當位置，並將該宣示判決筆錄於同日依法寄存於臺北縣政
      府警察局永和分局得和派出所，有本院送達證書1紙在卷
      可稽，應認本件宣示判決筆錄自98年12月11日起，經10日
      發生效力，亦即於98年12月20日發生送達之效力；及於98
      年12月7日將該宣示判決筆錄送達於被告當時居所地「臺
      北縣市永和市○○路○段91巷1弄6號3樓」，因未獲會晤
      被告本人，乃將該宣示判決筆錄交與有辨別事理能力之同
      居人陳瑞韜代為收受，有本院送達證書1紙在卷可稽，應
      認本件宣示判決筆錄於98年12月7日已合法送達於被告，
      則被告遲至100年11月23日始向本院提出刑事訴訟上訴理
      由狀，有蓋於該書狀上本院收件章戳可憑，足見本件上訴
      顯已逾越法定上訴期間而不合法律上之程式，且無從補正
      ，應予駁回。
（九）本件上訴人即被告孫蓓蓓（下稱被告）因違反公平交易法
      案件，經本院於民國98年11月30日以96年度金重訴字第
      2739號宣示判決筆錄宣判後，已於98年12月7日將該宣示
      判決筆錄送達於被告住所地「桃園縣蘆竹鄉○○路190號7
      樓之3」，因未獲會晤被告本人，乃將該宣示判決筆錄交
      與有辨別事理能力之受僱人即該址公寓大廈管理委員會僱
      用之管理員代為收受，有本院送達證書1紙在卷可稽，應
      認本件宣示判決筆錄於98年12月7日已合法送達於被告，
      則被告遲至100年11月23日始向本院提出刑事訴訟上訴理
      由狀，有蓋於該書狀上本院收件章戳可憑，足見本件上訴
      顯已逾越法定上訴期間而不合法律上之程式，且無從補正
      ，應予駁回。
（十）本件上訴人即被告廖秀蘭（下稱被告）因違反公平交易法
      案件，經本院於民國98年11月30日以96年度金重訴字第
      2739號宣示判決筆錄宣判後，已於98年12月7日將該宣示
      判決筆錄送達於被告住所地「臺中市○○區○○路三段
      403巷2弄39號」，因未獲會晤被告本人，乃將該宣示判決
      筆錄交與有辨別事理能力之同居人陳志聰代為收受，有本
      院送達證書1紙在卷可稽，應認本件宣示判決筆錄於98年
      12月7日已合法送達於被告，則被告遲至100年11月23日始
      向本院提出刑事訴訟上訴理由狀，有蓋於該書狀上本院收
      件章戳可憑，足見本件上訴顯已逾越法定上訴期間而不合
      法律上之程式，且無從補正，應予駁回。
（十一）本件上訴人即被告陽慶明（下稱被告）因違反公平交易
        法案件，經本院於民國98年11月30日以96年度金重訴字
        第2739號宣示判決筆錄宣判後，該宣示判決筆錄依被告
        住所地「花蓮縣新城鄉○里○街34巷3號」交付郵務機
        構送達，並於98年12月8日送達上址，惟因未獲會晤本
        人亦無受領文書之同居人或受僱人，經製作送達通知書
        2份，1份黏貼於被告住所門首，另一份置於其住所之信
        箱或其他適當位置，並將該宣示判決筆錄於同日依法寄
        存於花蓮縣警察局新城分局嘉里派出所，有本院送達證
        書1紙在卷可稽，應認本件宣示判決筆錄自98年12月9日
        起，經10日發生效力，亦即於98年12月18日發生送達之
        效力，則被告遲至100年11月23日始向本院提出刑事訴
        訟上訴理由狀，有蓋於該書狀上本院收件章戳可憑，足
        見本件上訴顯已逾越法定上訴期間而不合法律上之程式
        ，且無從補正，應予駁回。
（十二）本件上訴人即被告潘玠安（下稱被告）因違反公平交易
        法案件，經本院於民國98年11月30日以96年度金重訴字
        第2739號宣示判決筆錄宣判後，已於98年12月7日將該
        宣示判決筆錄送達於被告當時住所地「高雄市○○路
        147號」，因未獲會晤被告本人，乃將該宣示判決筆錄
        交與有辨別事理能力之同居人李佳興代為收受，有本院
        送達證書1紙在卷可稽，及於同日將該宣示判決筆錄送
        達於被告當時居所地「高雄市○○○路480號10樓之8」
        ，因未獲會晤被告本人，乃將該宣示判決筆錄交與有辨
        別事理能力之受僱人即該址公寓大廈管理委員會僱用之
        管理員代為收受，亦有本院送達證書1紙在卷可稽，應
        認本件宣示判決筆錄於98年12月7日已合法送達於被告
        ，則被告遲至100年11月23日始向本院提出刑事訴訟上
        訴理由狀，有蓋於該書狀上本院收件章戳可憑，足見本
        件上訴顯已逾越法定上訴期間而不合法律上之程式，且
        無從補正，應予駁回。
（十三）查本件上訴人即被告張琇真（下稱被告）因違反公平交
        易法案件，經本院於民國98年11月30日以96年度金重訴
        字第2739號宣示判決筆錄宣判後，已於98年12月7日將
        該宣示判決筆錄送達於被告住所地「屏東縣長治鄉新潭
        村三座巷66號」，因未獲會晤被告本人，乃將該宣示判
        決筆錄交與有辨別事理能力之同居人張琇雅代為收受，
        有本院送達證書1紙在卷可稽，應認本件宣示判決筆錄
        於98年12月7日已合法送達於被告，則被告遲至100年11
        月23日始向本院提出刑事訴訟上訴理由狀，有蓋於該書
        狀上本院收件章戳可憑，足見本件上訴顯已逾越法定上
        訴期間而不合法律上之程式，且無從補正，應予駁回。
三、爰依刑事訴訟法第455條之11第1項準用同法第362條前段，
    裁定如主文。
中    華    民    國   100    年    12    月    16    日
                  刑事第五庭  法  官  賴秀雯
以上正本證明與原本無異。
如不服本裁定，應於送達後5日內向本院提出抗告狀。
                              書記官  鄭郁慈
中    華    民    國   100    年    12    月    16    日